# 关于卖方贴息合同中将贴息费用加在合同价款的处理

提问人：kaoguozhukuai 时间：2020-10-27 17:04:00
①企业与客户签订销售合同，约定以银票结算，银票贴现费用由企业承担，但合同内写明贴息费用将在合同对价内加价补偿至企业，请问在这种情况下的贴息费用算是合同履约过程中发生的成本吗？ 可否将其计入成本？
②若企业将所有由买方承担贴息费用的合同全部改为由卖方承担贴息并在合同价款中加价补偿，是否可扩大收入规模？

回答人：chenyiwei
按照实质重于形式原则处理。如果企业将所有由买方承担贴息费用的合同全部改为由卖方承担贴息并在合同价款中加价补偿，则这两者属于一揽子交易，经济实质相同，会计上的处理原则也应当相同，不应通过构造交易的方法改变财务报表的列报结果。